【裁判字號】    99,審易,689
【裁判日期】    991018
【裁判案由】    賭博等
【裁判全文】
臺灣桃園地方法院刑事判決             99年度審易字第689號
公  訴  人  臺灣桃園地方法院檢察署檢察官
被      告  子○○
上列被告因賭博等案件，經檢察官提起公訴（98年度偵字第1948
5 、21298 號），被告於本院準備程序進行中，就被訴事實為有
罪之陳述，經本院告知簡式審判程序意旨，並聽取當事人之意見
後，本院合議庭裁定依簡式審判程序審理，判決如下：
    主  文
子○○犯如附表一所示之罪，各處如附表一所示之刑。應執行有
期徒刑捌月，如易科罰金，以新臺幣壹仟元折算壹日。扣案如附
表二所示之物沒收。
    事  實
一、被告子○○與丑○○共同基於重利之犯意聯絡及附表一編號
    1 所示之行為分擔，於附表一編號1 所示之時間，乘附表一
    編號1 所示被害人急迫、輕率貸以金錢，而取得如附表一編
    號1 所示之與原本顯不相當之重利（丑○○部分，另由本院
    審結）。
二、丑○○於97年2 月間在桃園縣觀音鄉○○路○段167 之13號
    經營「豪邦工程行」，以該址為放款之營業處所，被告子○○與丑○○、丁○○、寅○○共同基於重利之犯意聯絡，並
    由丑○○負責提供放款資金，另僱用寅○○負責記帳及向借
    款人催收借款，僱用自稱許先生之子○○、自稱陳先生之丁○○為放款業務員之行為分擔方式，接續自97年4 月間起至
    同年8 月間，乘附表一編號2 至6 所示之被害人急迫、輕率
    分別貸予如附表一編號2 至6 所示之金額，而取得如附表一
    編號2 至6 所示之與原本顯不相當之重利（丑○○、丁○○
    、寅○○部分，另由本院審結）。
三、被告子○○因附表一編號5 犯罪事實中被害人甲○○向被告
    丑○○所經營之地下錢莊借貸金錢並取得如附表一編號5 所
    示之與原本顯不相當之重利，詎於附表一編號7 所示之時間
    、方式，以加害生命、身體之事，恐嚇被害人甲○○致生危
    害於安全。
四、案經臺灣桃園地方法院檢察署檢察官指揮桃園縣政府警察局
    偵查暨戊○○、癸○○訴由桃園縣政府警察局移送臺灣桃園
    地方法院檢察署檢察官偵查起訴。
    理  由
一、本案被告子○○所犯之罪，均非法定刑為死刑、無期徒刑或
    最輕本刑3 年以上有期徒刑之罪，亦非高等法院管轄第一審
    之案件，而被告均於準備程序中就被訴事實已為有罪之陳述
    ，經本院告知簡式審判程序之旨，並聽取被告與公訴人之意
    見後，本院乃依刑事訴訟法第273 條之1 第1 項規定，裁定
    進行簡式審判程序，合先敘明。
二、上開事實，業據被告於本院審理時均坦承不諱，核與如附表
    一證據欄所示之被害人分於警詢、檢察官訊問時之證述情節
    相符，並有如附表一證據欄所示之證據等在卷可稽及如附表
    二所示物品扣案可佐，是被告之任意性自白應與事實相符。
    本案事證明確，被告犯行堪以認定，自應依法論科。
三、論罪科刑部分：
  (一)核被告子○○就附表一編號1 之犯罪事實係犯刑法第344 條
    重利罪，並與丑○○就附表一編號1 犯罪事實之犯行，有犯
    意聯絡及行為分擔，為共同正犯。按刑事法若干犯罪行為態
    樣，本質上原具有反覆、延續實行之特徵，立法時既予特別
    歸類，定為犯罪構成要件之行為要素，則行為人基於概括之
    犯意，在密切接近之一定時、地持續實行之複次行為，倘依
    社會通念，於客觀上認為符合一個反覆、延續性之行為觀念
    者，於刑法評價上，即應僅成立一罪。學理上所稱「集合犯
    」之職業性、營業性或收集性等具有重複特質之犯罪均屬之
    ，例如經營、從事業務、收集、販賣、製造、散布等行為概
    念者是（最高法院95年度台上字第1079號判決意旨參照）。
    是行為人如基於反覆實行之犯意，在密切接近之一定時、地
    ，持續實行單次或複次之行為，應僅成立集合犯，僅論以一
    罪，而被告子○○與丑○○、丁○○、寅○○所為如附表一
    編號2 至6 所示之重利行為，分別貸款予乙○○、己○○、
    辛○○、甲○○、丙○○，均係藉以取得與原本顯不相當之
    重利，本質上均具有反覆、延續行為之特徵，顯係分別基於
    重利之單一決意接續所為，從而在行為概念上，縱有多次之
    貸放款項與收取重利舉措，仍應評價認係包括一罪之集合犯
    ，均各僅論以一重利罪。是核被告子○○就附表一編號2 至
    6 之犯罪事實係均犯刑法第344 條重利罪，並與丑○○、丁○○、寅○○就附表一編號2 至6 犯罪事實之犯行，有犯意
    聯絡及行為分擔，為共同正犯。再核被告子○○就附表一編
    號7 之犯罪事實係犯刑法第305 條恐嚇危害安全罪。被告所
    犯上開3 罪間，犯意各別，行為互殊，應分論併罰。
  (二)按98年6 月19日公布之司法院大法官會議釋字第662 號解釋
    揭示：「中華民國94年2 月2 日修正公布之現行刑法第41條
    第2 項規定，關於數罪併罰，數宣告刑均得易科罰金，而定
    應執行刑逾6 個月者，排除適用同條第1 項得易科罰金之規
    定部分，與憲法第23條規定有違，並與本院釋字第366 號解
    釋意旨不符，應自本解釋公布之日起起失其效力。」，為符
    合上開釋字第662 號解釋意旨，刑法第41條並於98年12月30
    日修正公布，於99年1 月1 日施行。修正後刑法第41條8 項
    規定：「第1 項至第4 項及第7 項之規定，於數罪併罰之數
    罪均得易科罰金或易服社會勞動，其應執行之刑逾6 月者，
    亦適用之。」，是對於數罪併罰，數宣告刑均得易科罰金，
    而定應執行刑超過6 個月之案件，依司法院大法官會議釋字
    第366 號、第662 號解釋意旨及修正後刑法第41條第8 項之
    規定，仍得易科罰金。
  (三)爰審酌被告子○○與丑○○、丁○○、寅○○、庚○○乘人
    需款急迫，貸與金錢而牟取高利，對社會善良風俗、經濟金
    融秩序之危害甚鉅，且被告子○○復因催收債務未果，進而
    恫嚇被害人並威脅其生命安全，危害社會治安非輕，兼衡被
    告等人犯罪之動機、目的、手段、取得重利之數額、犯罪所
    生危害、素行、智識程度及生活狀況等一切情狀，分別量處
    如附表一主文欄所示之刑，並均諭知依前揭說明之易科罰金
    折算標準，暨定其應執行之刑，以示懲儆。
四、沒收部分：
    附表二為被告子○○與丑○○、寅○○、丁○○為附表一編
    號3 之犯罪之所得，爰均依刑法第38條第1 項第3 款對被告
    子○○亦宣告沒收之。
據上論斷，應依刑事訴訟法第299 條第1 項前段、第273 條之1
第1 項，刑法第28條、第344 條、第305 條、第51條第5 款、第
41條第1 項前段、第8 項、第38條第1 項第3 款，刑法施行法第
1條 之1 第1 項、第2 項前段，判決如主文。
本案經檢察官蔡正傑到庭執行職務。
中    華    民    國    99    年    10    月    18    日
                        刑事庭    法  官  顏世翠
以上正本證明與原本無異。
如不服本判決，應於判決送達後10日內向本院提出上訴狀（應附
繕本），其未敘述上訴理由者，應於上訴期間屆滿後20日內補提
理由書狀於本院，上訴於臺灣高等法院。
                                  書記官  吳忻蒨
中    華    民    國    99    年    10    月    18    日
附錄本案論罪科刑依據之法條：
中華民國刑法第305條
以加害生命、身體、自由、名譽、財產之事，恐嚇他人致生危害
於安全者，處 2 年以下有期徒刑、拘役或 3 百元以下罰金。
中華民國刑法刑法第344條
乘他人急迫、輕率或無經驗貸以金錢或其他物品，而取得與原本
顯不相當之重利者，處1 年以下有期徒刑、拘役或科或併科1 千
元以下罰金。
附表一：
 ┌──┬───────────────────────────┬───┬──────────────────┬──────────┐
 │編號│                  犯罪時間、地點、方法                │被害人│            證據                    │       主文         │
 ├──┼────────────────┬──────────┼───┼──────────────────┼──────────┤
 │   1│丑○○夥同子○○共同基於重利之犯│(1) 96年9 月中旬     │壬○○│98他3842卷                          │子○○共同乘他人急迫│
 │    │意聯絡，由丑○○提供放款資金，於├──────────┤      ├──────────────────┤、輕率貸以金錢，而取│
 │    │96年9 月中旬，適壬○○在新竹縣湖│借款金額：5萬元     │      │1.被害人壬○○98.10.16 警詢 P71-72  │得與原本顯不相當之重│
 │    │口工業區工廠外圍牆壁上看到「急用├──────────┤      │2.被告子○○監聽譯文（0000000000）  │利，處有期徒刑月，│
 │    │周轉、來就借」之廣告紙，乃撥打廣│利息計算方法及數額：│      │  P73-76                            │如易科罰金，以新臺幣│
 │    │告紙上之電話，由自稱許先生之趙國│每10日1 期每1 期、每│      ├──────────────────┤壹仟元折算壹日。    │
 │    │志接聽，而後雙方相約於新竹縣復興│萬元1500元          │      │98偵19485卷一                       │                    │
 │    │路38號前，乘壬○○急需用錢之際，├──────────┤      ├──────────────────┤                    │
 │    │借予5 萬元，每10日為1 期，每期1 │擔保物：            │      │1.被告子○○98.08.26警詢 P12-17     │                    │
 │    │萬元利息1 千5 百元與原本顯不相當│10萬元之本票2.5 萬  │      │2.被告子○○指認其他被告 P19-22     │                    │
 │    │之重利。壬○○則簽立票面額10萬元│元之借據            │      │3.被告丑○○98.08.26警詢 P219-228   │                    │
 │    │之本票1 張及5 萬元之借據予子○○├──────────┤      │4.被告丑○○監聽譯文 P234-242       │                    │
 │    │供擔保。嗣於壬○○如期給付8 期利│共給付金額、期數：  │      │5.搜索扣押筆錄（被告丑○○）        │                    │
 │    │息共6 萬元。另於96年11月底，彭聖│8期、6萬元          │      │  P245-247  P254-256                │                    │
 │    │科再次向子○○借款50萬元，並願以├──────────┤      │6.扣押物品目錄表 P248-249 P257      │                    │
 │    │其所有位於新竹縣湖口鄉德盛村8 鄰│(2) 96年11月底       │      │7.扣押物影本（被告丑○○）          │                    │
 │    │德興路47號之房屋設定100 萬元抵押├──────────┤      │8.扣押物影本（被告丑○○） P268-278 │                    │
 │    │權供擔保。子○○徵詢丑○○之同意│借款金額：50萬元    │      │                                    │                    │
 │    │，丑○○遂與子○○以前開重利之犯├──────────┤      ├──────────────────┤                    │
 │    │意聯絡，乘壬○○急需用錢之際，與│利息計算方法及數額：│      │98偵19485卷二                       │                    │
 │    │壬○○約定借款50萬元，每月利息4 │每月1 期每1 期、    │      ├──────────────────┤                    │
 │    │萬5 千元，預扣3 個月利息13萬5 千│45000 元            │      │1.被告子○○證人結文 P13            │                    │
 │    │元，而後由子○○交付36萬5 千元予├──────────┤      │2.被告子○○98.08.26 偵訊P14-20     │                    │
 │    │壬○○。嗣壬○○如期繳付2 個月利│擔保物：            │      │3.被告丑○○98.08.26 偵訊P45-51     │                    │
 │    │息9萬 元後，因無力償還，丑○○乃│新竹縣湖口鄉德盛村8 │      │4.被告丑○○99.01.27 偵訊P71-86     │                    │
 │    │聲請臺灣新竹地方法院查封前開房屋│鄰德興路47號之房屋設│      │5.被告丑○○證人結文 P69            │                    │
 │    │，壬○○嗣乃籌款向臺灣新竹地方法│定100 萬元抵押權    │      │6.被告子○○99.01.27 偵訊P71-86     │                    │
 │    │院清償借款。                    ├──────────┤      │7.被告子○○證人結文P70             │                    │
 │    │                                │實際貸與金額：      │      │8.被告丑○○99.03.04偵訊 P106-111   │                    │
 │    │                                │36萬5000元（預扣利息│      │9.被告子○○99.03.04偵訊 P106-111   │                    │
 │    │                                │13 萬5000 元）      │      │                                    │                    │
 │    │                                ├──────────┤      │                                    │                    │
 │    │                                │共給付金額、期數：  │      │                                    │                    │
 │    │                                │2期、利息9萬元      │      │                                    │                    │
 ├──┼────────────────┼──────────┼───┼──────────────────┼──────────┤
 │   2│97年8 月5 日上午10時許，乙○○行│(1)97年8 月間        │乙○○│98他3842卷                          │子○○共同乘他人急迫│
 │    │經桃園縣觀音鄉觀音工業區○○路旁├──────────┤      ├──────────────────┤、輕率貸以金錢，而取│
 │    │游泳池牆面看到「身分證借款1-5 萬│借款金額：3 萬元    │      │1.被害人乙○○98.06.12 偵訊 P21-23  │得與原本顯不相當之重│
 │    │，息低，請洽電話00 00-000000」之├──────────┤      │2.被害人乙○○證人結文              │利，處有期徒刑肆月，│
 │    │貸款廣告後，因需款孔急，遂以其所│利息計算方法及數額：│      ├──────────────────┤如易科罰金，以新臺幣│
 │    │使用之0000000000電話與前開      │每10日為1 期每1 期、│      │98偵19485卷一                       │壹仟元折算壹日。扣案│
 │    │0000000000門號聯繫後，由自稱陳先│每萬元1000元        │      ├──────────────────┤如附表二所示之物沒收│
 │    │生之丁○○接聽，丁○○乃要求需先├──────────┤      │1.被告子○○98.08.26警詢 P12-17     │。                  │
 │    │到乙○○住處觀看，雙方乃約在吳國│擔保物：            │      │2.被告子○○指認其他被告 P19-22     │                    │
 │    │柱位於桃園縣中壢市○○路○段880 │10萬元之本票        │      │3.被告寅○○98.08.26警詢 P55-62     │                    │
 │    │巷30弄90號前見面。嗣丁○○乃於吳├──────────┤      │4.被告寅○○之監聽譯文 P64-78       │                    │
 │    │國柱前開住處前，約定借款3 萬元，│實際貸與金額：      │      │5.被告寅○○指認其他被告 P79-81     │                    │
 │    │每10日為1 期，每期1 萬元應給付利│2 萬7000元（預扣利息│      │6.搜索扣押筆錄（被告李春暉）        │                    │
 │    │息1千 元與原本顯不相當之重利。李│3000元）            │      │  P185-186                          │                    │
 │    │春輝預扣第1 期利息後，將2 萬7 千├──────────┤      │7.扣押物品目錄表（被告李春暉）      │                    │
 │    │元交付予乙○○，並要求乙○○簽立│(2)97年9 月間        │      │  P186背                            │                    │
 │    │票面額6 萬元之本票1 張供擔保。吳├──────────┤      │8.被告李春暉98.08.26警詢 P187背-191 │                    │
 │    │國柱另於同年9 月間，向丁○○借得│借款金額：2萬元     │      │9.被告李春暉指認丑○○、子○○等    │                    │
 │    │2 萬元，利息約定同前，乙○○並簽├──────────┤      │  P193-194                          │                    │
 │    │立票面額4 萬元之本票1 張供丁○○│利息計算方法及數額：│      │10.被告李春暉之監聽譯文 P194背-196背│                    │
 │    │擔保。嗣前開借款利息自98年3 月間│每10日為1 期每1 期、│      │11.被告丑○○98.08.26警詢 P219-228  │                    │
 │    │起，改由自稱許先生之子○○向吳國│每萬元1000元        │      │12.被告丑○○監聽譯文 P234-242      │                    │
 │    │柱收取。迄至98年5 月25日止，吳國├──────────┤      │13.搜索扣押筆錄（被告丑○○）       │                    │
 │    │柱共給付10萬5 千元之利息予丑○○│擔保物：            │      │   P245-247  P254-256               │                    │
 │    │經營之地下錢莊。                │4 萬元之本票        │      │14.扣押物品目錄表 P248-249 P257     │                    │
 │    │                                ├──────────┤      │15.扣押物影本（被告丑○○） P268-278│                    │
 │    │                                │2次共給付金額：     │      │                                    │                    │
 │    │                                │10萬5000元          │      ├──────────────────┤                    │
 │    │                                │                    │      │98偵19485卷二                       │                    │
 │    │                                │                    │      ├──────────────────┤                    │
 │    │                                │                    │      │1.被告子○○證人結文 P13            │                    │
 │    │                                │                    │      │2.被告子○○98.08.26 偵訊P14-20     │                    │
 │    │                                │                    │      │3.被告丁○○98.08.26 偵訊P22-25     │                    │
 │    │                                │                    │      │4.被告寅○○證人結文 P27            │                    │
 │    │                                │                    │      │5.被告寅○○98.08.26 偵訊 P28-30    │                    │
 │    │                                │                    │      │6.被告丑○○98.08.26 偵訊P45-51     │                    │
 │    │                                │                    │      │7.被告丑○○99.01.27 偵訊P71-86     │                    │
 │    │                                │                    │      │8.被告丑○○證人結文P69             │                    │
 │    │                                │                    │      │9.被告子○○99.01.27 偵訊P71-86     │                    │
 │    │                                │                    │      │10.被告子○○證人結文P70            │                    │
 │    │                                │                    │      │11.被告寅○○99.01.27 偵訊P71-86    │                    │
 │    │                                │                    │      │12.被告丁○○99.01.27 偵訊P71-86    │                    │
 │    │                                │                    │      │13.被告丑○○99.03.04偵訊 P106-111  │                    │
 │    │                                │                    │      │14.被告子○○99.03.04偵訊 P106-111  │                    │
 │    │                                │                    │      │15.被告寅○○99.03.04偵訊P106-111   │                    │
 │    │                                │                    │      │16.被告丁○○99.03.04偵訊P106-111   │                    │
 ├──┼────────────────┼──────────┼───┼──────────────────┤                    │
 │   3│97年4 月間起，適己○○需錢孔急見│借款金額：4萬元     │己○○│98偵19485卷一                       │                    │
 │    │其住處附近電線桿張貼放款之廣告條├──────────┤      ├──────────────────┤                    │
 │    │，乃撥打廣告紙上所留之電話而由自│利息計算方法及數額：│      │1.被告寅○○98.08.26警詢 P55-62     │                    │
 │    │稱陳先生之丁○○接聽，而後雙方約│每10日為1 期每1 期每│      │2.被告寅○○之監聽譯文 P64-78       │                    │
 │    │在己○○位於桃園縣平鎮市○○路三│萬元15分利          │      │3.被告寅○○指認其他被告 P79-81     │                    │
 │    │段135 巷6 弄6 號住處商談放款事宜├──────────┤      │4.搜索扣押筆錄（被告李春暉）        │                    │
 │    │，嗣雙方約定借款4 萬元，利息每10│實際貸與金額：      │      │  P185-186                          │                    │
 │    │天為1 期，每1 萬元每期利息15分與│3 萬4000元（預扣利息│      │5.扣押物品目錄表（被告李春暉）      │                    │
 │    │原本顯不相當之重利，而後由丁○○│6000元）            │      │  P186背                            │                    │
 │    │預扣第1 期利息6千 元，將3 萬4 仟├──────────┤      │6.被告李春暉98.08.26警詢 P187背-191 │                    │
 │    │元交付予己○○，並由己○○將身分│擔保物：            │      │7.被告李春暉指認丑○○、子○○等    │                    │
 │    │證、健保卡及簽立票面額8 萬元之本│1.身分證            │      │  P193-194                          │                    │
 │    │票1 張予丁○○供擔保。迄至97年7 │2.健保卡3.8 萬元之本│      │8.被告李春暉之監聽譯文 P194背-196背 │                    │
 │    │月間止，己○○共付6 萬餘元之利息│  票                │      │9.被告丑○○98.08.26警詢 P219-228   │                    │
 │    │予丑○○所經營之地下錢莊。嗣於98├──────────┤      │10.被告丑○○監聽譯文 P234-242      │                    │
 │    │年4 月間由子○○向己○○收取1 萬│共給付金額、期數：  │      │11.搜索扣押筆錄（被告丑○○）       │                    │
 │    │元本金。                        │6萬餘元             │      │   P245-247  P254-256               │                    │
 │    │                                │                    │      │12.扣押物品目錄表 P248-249 P257     │                    │
 │    │                                │                    │      │13.扣押物影本（被告丑○○）P268-278 │                    │
 │    │                                │                    │      ├──────────────────┤                    │
 │    │                                │                    │      │98偵19485卷二                       │                    │
 │    │                                │                    │      ├──────────────────┤                    │
 │    │                                │                    │      │1.被告子○○證人結文 P13            │                    │
 │    │                                │                    │      │2.被告子○○98.08.26 偵訊P14-20     │                    │
 │    │                                │                    │      │3.被告李春暉98.08.26 偵訊P22-25     │                    │
 │    │                                │                    │      │4.被告寅○○證人結文 P27            │                    │
 │    │                                │                    │      │5.被告寅○○98.08.26 偵訊 P28-30    │                    │
 │    │                                │                    │      │6.被告丑○○98.08.26 偵訊P45-51     │                    │
 │    │                                │                    │      │7.被告丑○○99.01.27 偵訊P71-86     │                    │
 │    │                                │                    │      │8.被告丑○○證人結文P69             │                    │
 │    │                                │                    │      │9.被告子○○99.01.27 偵訊P71-86     │                    │
 │    │                                │                    │      │10.被告子○○證人結文P70            │                    │
 │    │                                │                    │      │11.被告寅○○99.01.27 偵訊P71-86    │                    │
 │    │                                │                    │      │12.被告丁○○99.01.27 偵訊P71-86    │                    │
 │    │                                │                    │      │13.被害人己○○99.03.04偵訊P101-103 │                    │
 │    │                                │                    │      │14.被害人己○○證人結文             │                    │
 │    │                                │                    │      │15.被告丑○○99.03.04偵訊 P106-111  │                    │
 │    │                                │                    │      │16.被告子○○99.03.04偵訊 P106-111  │                    │
 │    │                                │                    │      │17.被告寅○○99.03.04偵訊P106-111   │                    │
 │    │                                │                    │      │18.被告丁○○99.03.04偵訊P106-111   │                    │
 ├──┼────────────────┼──────────┼───┼──────────────────┤                    │
 │   4│於97年5 月間，在桃園縣龍潭鄉大同│借款金額：3萬元     │辛○○│98偵19485卷一                       │                    │
 │    │路141 巷23號，乘辛○○因次子身患├──────────┤      ├──────────────────┤                    │
 │    │血友病，用錢孔急之際，貸以3 萬元│利息計算方法及數額：│      │1.被告子○○98.08.26警詢 P12-17     │                    │
 │    │，並約定每10天為1期 ，每1 萬元每│每10日為1 期每1 期每│      │2.被告子○○指認其他被告 P19-22     │                    │
 │    │期利息15分與原本顯不相當之重利，│萬元15分利          │      │3.被告寅○○98.08.26警詢 P55-62     │                    │
 │    │並預扣第1 期利息4 千5 百元，而後├──────────┤      │4.被告寅○○之監聽譯文 P64-78       │                    │
 │    │由自稱小陳之丁○○將2 萬5 千5 百│實際貸與金額：      │      │5.被告寅○○指認其他被告 P79-81     │                    │
 │    │元交予辛○○，並由辛○○交付健保│2 萬5500元（預扣利息│      │6.搜索扣押筆錄（被告李春暉）        │                    │
 │    │卡及簽立票面額3 萬元之本票1 張予│4500元）            │      │  P185-186                          │                    │
 │    │丁○○供擔保，辛○○借款後至98年├──────────┤      │7.扣押物品目錄表（被告李春暉）      │                    │
 │    │1 月止，每月均如期繳交利息1 萬3 │擔保物：            │      │  P186背                            │                    │
 │    │千5 百元。另於98年4 月10日匯款1 │1.身分證            │      │8.被告李春暉98.08.26警詢 P187背-191 │                    │
 │    │萬元利息予子○○。              │2.健保卡            │      │9.被告李春暉之監聽譯文 P194背-196背 │                    │
 │    │                                │3. 3萬元之本票      │      │10.被告丑○○98.08.26警詢 P219-228  │                    │
 │    │                                ├──────────┤      │11.被告丑○○監聽譯文 P234-242      │                    │
 │    │                                │共給付金額：        │      │12.搜索扣押筆錄（被告丑○○）       │                    │
 │    │                                │97年5 月起至98年1 月│      │   P245-247  P254-256               │                    │
 │    │                                │每期1 萬元及98年4 月│      │13.扣押物品目錄表 P248-249 P257     │                    │
 │    │                                │10日另匯1 萬元      │      │14.扣押物影本（被告丑○○）P268-278 │                    │
 │    │                                │                    │      ├──────────────────┤                    │
 │    │                                │                    │      │98偵19485卷二                       │                    │
 │    │                                │                    │      ├──────────────────┤                    │
 │    │                                │                    │      │1.被告子○○證人結文 P13            │                    │
 │    │                                │                    │      │2.被告子○○98.08.26 偵訊P14-20     │                    │
 │    │                                │                    │      │3.被告李春暉98.08.26 偵訊P22-25     │                    │
 │    │                                │                    │      │4.被告寅○○證人結文 P27            │                    │
 │    │                                │                    │      │5.被告寅○○98.08.26 偵訊 P28-30    │                    │
 │    │                                │                    │      │6.被告丑○○98.08.26 偵訊P45-51     │                    │
 │    │                                │                    │      │7.被害人辛○○99.01.06 偵訊P61-64   │                    │
 │    │                                │                    │      │8.被告丑○○99.01.27 偵訊P71-86     │                    │
 │    │                                │                    │      │9.被告丑○○證人結文P69             │                    │
 │    │                                │                    │      │10.被告子○○99.01.27 偵訊P71-86    │                    │
 │    │                                │                    │      │11.被告子○○證人結文P70            │                    │
 │    │                                │                    │      │12.被告寅○○99.01.27 偵訊P71-86    │                    │
 │    │                                │                    │      │13.被告丁○○99.01.27 偵訊P71-86    │                    │
 │    │                                │                    │      │14.被告丑○○99.03.04偵訊 P106-111  │                    │
 │    │                                │                    │      │15.被告子○○99.03.04偵訊P106-111   │                    │
 │    │                                │                    │      │16.被告寅○○99.03.04偵訊P106-111   │                    │
 │    │                                │                    │      │17.被告丁○○99.03.04偵訊P106-111   │                    │
 │    │                                │                    │      ├──────────────────┤                    │
 │    │                                │                    │      │98偵21298卷                         │                    │
 │    │                                │                    │      ├──────────────────┤                    │
 │    │                                │                    │      │1.被害人辛○○98.05.01警詢P336背-338│                    │
 │    │                                │                    │      │2.平鎮市農會匯款回條 P339           │                    │
 │    │                                │                    │      │3.華南商業銀行開戶資金往來明細      │                    │
 │    │                                │                    │      │  （被告子○○帳戶）P340-341        │                    │
 ├──┼────────────────┼──────────┼───┼──────────────────┤                    │
 │   5│於97年6 月28日，甲○○於蘋果日報│借款金額：3萬元     │甲○○│98偵19485卷一                       │                    │
 │    │見小額借款，1 至3 萬元以下，聯絡├──────────┤      ├──────────────────┤                    │
 │    │電話00000000 00 之貸款廣告，仍撥│利息計算方法及數額：│      │1.被告寅○○98.08.26警詢 P55-62     │                    │
 │    │打該電話由自稱小陳之丁○○接聽後│每10日為1 期每1 期每│      │2.被告寅○○之監聽譯文 P64-78       │                    │
 │    │，丁○○即至甲○○位於桃園縣八德│萬元15分利          │      │3.被告寅○○指認其他被告 P79-81     │                    │
 │    │市○○路450 巷1 弄18號住處，乘吳├──────────┤      │4.搜索扣押筆錄（被告李春暉）        │                    │
 │    │子鈴因離婚育有二子，需錢孔急之際│實際貸與金額：      │      │  P185-186                          │                    │
 │    │，貸以3 萬元，並約定每10天為1 期│2 萬5500元（預扣利息│      │5.扣押物品目錄表（被告李春暉）      │                    │
 │    │，每1 萬元每期利息15分與原本顯不│4500元）            │      │  P186背                            │                    │
 │    │相當之重利。丁○○預扣第1 期利息├──────────┤      │6.被告李春暉98.08.26警詢 P187背-191 │                    │
 │    │4 千5 百元，而後將2 萬5 千5百 元│擔保物：            │      │7.被告李春暉指認丑○○、子○○等    │                    │
 │    │ 交予甲○○，並由甲○○交付身分 │1.身分證            │      │  P193-194                          │                    │
 │    │證、健保卡及簽立票面額6 萬元之本│2.健保卡            │      │8.被告李春暉之監聽譯文 P194背-196背 │                    │
 │    │票1 張予丁○○供擔保。迄至97年12│3. 6萬元之本票      │      │9.被告丑○○98.08.26警詢 P219-228   │                    │
 │    │月底止，甲○○共付6 萬餘元之利息├──────────┤      │11.被告丑○○監聽譯文 P234-242      │                    │
 │    │予丑○○所經營之地下錢莊。子○○│共給付金額：        │      │12.搜索扣押筆錄（被告丑○○）       │                    │
 │    │則自98年2 月間起接續向甲○○催討│97年6 月至97年12月6 │      │   P245-247  P254-256               │                    │
 │    │借款。                          │萬餘元              │      │13.扣押物品目錄表 P248-249 P257     │                    │
 │    │                                │                    │      │14.扣押物影本（被告丑○○） P268-278│                    │
 │    │                                │                    │      │                                    │                    │
 │    │                                │                    │      ├──────────────────┤                    │
 │    │                                │                    │      │98偵19485卷二                       │                    │
 │    │                                │                    │      ├──────────────────┤                    │
 │    │                                │                    │      │1.被告子○○證人結文 P13            │                    │
 │    │                                │                    │      │2.被告子○○98.08.26 偵訊P14-20     │                    │
 │    │                                │                    │      │3.被告李春暉98.08.26 偵訊P22-25     │                    │
 │    │                                │                    │      │4.被告寅○○證人結文 P27            │                    │
 │    │                                │                    │      │5.被告寅○○98.08.26 偵訊 P28-30    │                    │
 │    │                                │                    │      │6.被告丑○○98.08.26 偵訊P45-51     │                    │
 │    │                                │                    │      │7.被告丑○○99.01.27 偵訊P71-86     │                    │
 │    │                                │                    │      │8.被告丑○○證人結文P69             │                    │
 │    │                                │                    │      │9.被告子○○99.01.27 偵訊P71-86     │                    │
 │    │                                │                    │      │10.被告子○○證人結文P70            │                    │
 │    │                                │                    │      │11.被告寅○○99.01.27 偵訊P71-86    │                    │
 │    │                                │                    │      │12.被告丁○○99.01.27 偵訊P71-86    │                    │
 │    │                                │                    │      │13.被告丑○○99.03.04偵訊 P106-111  │                    │
 │    │                                │                    │      │14.被告子○○99.03.04偵訊 P106-111  │                    │
 │    │                                │                    │      │15.被告寅○○99.03.04偵訊 P106-111  │                    │
 │    │                                │                    │      │16.被告丁○○99.03.04偵訊P106-111   │                    │
 ├──┼────────────────┼──────────┼───┼──────────────────┤                    │
 │   6│於97年8 、9 月間，適丙○○急需用│(1)97年8 、9 月間    │丙○○│98偵19485卷一                       │                    │
 │    │錢之際，於路邊看見丑○○所張貼之├──────────┤      ├──────────────────┤                    │
 │    │放款廣告，仍打廣告上之電話由自稱│借款金額：2萬元     │      │1.被告寅○○98.08.26警詢 P55-62     │                    │
 │    │錢小姐之寅○○接聽，寅○○則通知├──────────┤      │2.被告寅○○之監聽譯文 P64-78       │                    │
 │    │丑○○，而後由丑○○與丙○○接洽│利息計算方法及數額：│      │3.被告寅○○指認其他被告 P79-81     │                    │
 │    │後，雙方約於桃園縣大園鄉○○路上│每10日為1 期每1 期每│      │4.被告丑○○98.08.26警詢 P219-228   │                    │
 │    │某間7-11便利商店前見面，雙方約定│萬元15分利          │      │5.被告丑○○監聽譯文 P234-242       │                    │
 │    │借款2 萬元，每10天為1 期，每1 萬├──────────┤      │6.搜索扣押筆錄（被告丑○○）        │                    │
 │    │元每期利息15分與原本顯不相當之重│實際貸與金額：      │      │  P245-247  P254-256                │                    │
 │    │利，丑○○預扣第1 期利息3 千元後│1 萬7000元（預扣利息│      │7.扣押物品目錄表 P248-249 P257      │                    │
 │    │，交付1 萬7 千元予丙○○。丙○○│3000元）            │      │8.扣押物影本（被告丑○○） P268-278 │                    │
 │    │如期繳付第2 期利息後，復以電話向├──────────┤      │                                    │                    │
 │    │寅○○借款2 萬元，寅○○、丑○○│(2)97年8 、9 月間    │      ├──────────────────┤                    │
 │    │接續前開重利之犯意聯絡，由寅○○├──────────┤      │98偵19485卷二                       │                    │
 │    │與丙○○約定借款2 萬元，每10天為│借款金額：2萬元     │      ├──────────────────┤                    │
 │    │1 期，每1 萬元每期利息10分與原本├──────────┤      │1.被告寅○○證人結文 P27            │                    │
 │    │顯不相當之重利，而後由一年籍姓名│利息計算方法及數額：│      │2.被告寅○○98.08.26 偵訊 P28-30    │                    │
 │    │不詳之成年男子至前開便利商店前將│每10日為1 期每1 期每│      │3.被告丑○○98.08.26 偵訊P45-51     │                    │
 │    │1 萬8 千元交付予丙○○。迄至98年│萬元10分利          │      │4.被告丑○○99.01.27 偵訊P71-86     │                    │
 │    │1 月底止，丙○○至少共給付4 萬元├──────────┤      │5.被告丑○○證人結文P69             │                    │
 │    │之利息予丑○○。                │實際貸與金額：      │      │6.被告寅○○99.01.27 偵訊P71-86     │                    │
 │    │                                │1 萬8000元（預扣利息│      │7.被害人宋昌彥99.03.04 偵訊P101-103 │                    │
 │    │                                │3000元）            │      │8.被害人宋昌彥證人結文 P99          │                    │
 │    │                                ├──────────┤      │9.被告丑○○99.03.04偵訊 P106-111   │                    │
 │    │                                │共給付金額：        │      │10.被告寅○○99.03.04偵訊P106-111   │                    │
 │    │                                │97年8 、9 月至98年1 │      │                                    │                    │
 │    │                                │月4 萬餘元          │      │                                    │                    │
 ├──┼────────────────┼──────────┼───┼──────────────────┼──────────┤
 │   7│子○○因前揭附表一編號6 犯罪事實中被害人甲○○向丑○○│甲○○│98偵19485卷一                       │子○○以加害身體之事│
 │    │所經營之地下錢莊借貸金錢，而於98年4 月21日下午某時，因│      ├──────────────────┤，恐嚇他人致生危害於│
 │    │甲○○住處有不詳男子至其住處討債，乃打電話給子○○確認│      │1.被告子○○98.08.26警詢 P12-17     │安全，處有期徒刑月│
 │    │是否為自稱許先生之子○○前來催款，詎子○○竟基於恐嚇之│      ├──────────────────┤，如易科罰金，以新臺│
 │    │犯意，於電話中向甲○○恫稱：「趕快還錢，不然後果自行負│      │98偵19485卷二                       │幣壹仟元折算壹日。  │
 │    │責」等語，致甲○○心生畏懼而致生危害於生命、身體之安全│      ├──────────────────┤                    │
 │    │。                                                    │      │1.被告子○○證人結文 P13            │                    │
 │    │                                                      │      │2.被告子○○98.08.26 偵訊P14-20     │                    │
 │    │                                                      │      │3.被告子○○99.01.27 偵訊P71-86     │                    │
 │    │                                                      │      │4.被告子○○證人結文P70             │                    │
 └──┴───────────────────────────┴──────────────────────┴──────────┘
附表二：
  ┌──┬────────────┬─────────────┐
  │編號│扣案物名稱              │備註                      │
  ├──┼────────────┼─────────────┤
  │1   │被害人己○○所簽發之本票│為被告丑○○、子○○、簡麗│
  │    │、切結書各1張           │茱、丁○○為附表一編號3 之│
  │    │                        │犯罪所得                  │
  └──┴────────────┴─────────────┘

司法院資訊處製作；財團法人民間司法改革基金會備份。
